臺灣新竹地方法院刑事判決　　　　　　　96年度易字第427號
公　訴　人　臺灣新竹地方法院檢察署檢察官
被　　　告　癸○○
上列被告因竊盜案件，經檢察官提起公訴（96年度偵緝字第 292
號、96年度偵字第2568號、96年度偵字第2813號、96年度偵字第
2843號、96年度偵字第2951號），本院裁定進行簡式審判程序，
並判決如下：
    主    文
癸○○犯如附表編號一至十一所示之罪，主文及宣告刑暨減得之
刑各如附表編號一至十一所載。應執行有期徒刑貳年陸月。扣案
中心衝壹支，沒收之。
    事    實
一、癸○○前因贓物案件，甫經本院於民國95年 6月12日以95年
    度竹簡字第 376號判決判處應執行有期徒刑4月（嗣於95年9
    月11日確定，於96年5月8日縮刑期滿執行完畢，不構成累犯
    ），詎仍不知悔改，因缺錢花用，分別基於意圖為自己不法
    所有之竊盜及加重竊盜犯意，見附表編號一至十一所示之自
    小客車停在路邊無人看管，乘無人注意之際，先後於附表編
    號一至十一所示之時間、地點，或徒手，或撿拾屬於自然物
    質之磚塊，或持其所有金屬材質、質地堅硬，客觀上足以攻
    擊人身，危害人生命、身體安全具有危險性，可供兇器使用
    之一字起子（未扣案）、中心衝各乙支，以附表編號一至十
    一所示之方法，竊取附表編號一至十一所示庚○○、辛○○
    、壬○○、丑○○、乙○○、戊○○、己○○、丁○○、甲○○、丙○○、子○○等人所有之財物（毀損部分均未據告
    訴），得手後，將竊得之物品留供己用或轉賣予他人牟利。
    嗣經警調閱被害人辛○○失竊行動電話之通聯紀錄，及採集
    附表編號一、三、四、九、十、十一所示自小客車上殘留指
    紋送驗後循線查獲癸○○，並扣得其所有供加重竊盜犯罪所
    用之中心衝乙支，始悉上情。
二、案經丙○○訴由新竹縣警察局竹東分局報告，暨新竹市警察
    局第一分局、第二分局、第三分局、新竹縣警察局竹北分局
    先後報告臺灣新竹地方法院檢察署檢察官偵查起訴。
    理    由
一、本件被告所犯普通竊盜、加重竊盜等罪，均非死刑、無期徒
    刑、最輕本刑為 3年以上有期徒刑之罪，被告於本院準備程
    序進行中，就被訴事實為有罪之陳述，經本院認合於刑事訴
    訟法第273條之1第1項之規定，裁定進行簡式審判程序。
二、上揭事實，業據被告癸○○於本院準備程序及簡式審判程序
    中坦白承認，核與被害人甲○○於警詢、本院準備程序、被
    害人庚○○、辛○○、壬○○、丑○○、乙○○、戊○○、
    己○○、丁○○、子○○、告訴人丙○○於警詢中指述遭竊
    情節大致相符，並有受理刑事案件報案三聯單、通聯調閱查
    詢單、勘察報告、採證同意書、刑案現場測繪圖、採證照片
    、內政部警政署刑事警察局指紋鑑驗書等件在卷為憑（均詳
    如附表編號一至十一備註欄所載），此外，復有中心衝乙支
    扣案可資佐證（保管字號：96年度保管字第 806號，扣押物
    品清單見本院卷第34頁）。是認被告之自白，應與事實相符
    ，堪予採信，本件事證明確，被告犯行堪以認定，應依法論
    科。
三、論罪：
(一)、按刑法第 321條第1項第3款之攜帶兇器竊盜罪，係以行為
      人攜帶兇器竊盜為其加重條件，此所謂兇器，其種類並無
      限制，凡客觀上足對人之生命、身體、安全構成威脅，具
      有危險性之兇器均屬之，且祇須行竊時攜帶此種具有危險
      性之兇器為已足，並不以攜帶之初有行兇之意圖為必要（
      最高法院79年度臺上字第5253號判例參照）。至於磚塊、
      石頭係自然界之物質，難謂係通常之「器械」，故持磚塊
      、石頭砸毀他人車窗竊盜，即難以攜帶兇器竊盜罪論處（
      最高法院92年臺非字第38號判決要旨可供參考）。經查，
      被告於附表編號二所示該次竊盜時攜帶之一字起子乙支、
      於附表編號十、十一所示 2次竊盜時攜帶之中心衝乙支等
      物，均係金屬材質，質地堅硬，已據被告自承在卷，因之
      ，若持以行兇，依一般社會觀念，足以使人之身體、生命
      產生危險，自均堪認為兇器。
(二)、又刑法及刑法施行法業於95年7月1日修正施行，而被告行
      為時已在前揭修法施行之後，故本案應無新舊法比較之問
      題，應逕依修正後之規定予以論處，先此敘明。核被告癸○○於附表編號一、三至九所示各次所為，均係犯刑法第
      320條第1項之普通竊盜罪，於附表編號二、十、十一所示
      各次所為，均係犯刑法第 321條第1項第3款之攜帶兇器竊
      盜罪。
(三)、被告所犯上開11次普通竊盜及加重竊盜犯行，犯意各別，
      行為互殊，犯罪地點及被害人亦均不相同，應予分論併罰
      。
(四)、檢察官固以被告癸○○於附表編號三、四所示 2次竊盜行
      為，乃攜帶客觀上足供兇器使用之一字起子為之，而認均
      係犯刑法第 321條第1項第3款之攜帶兇器竊盜罪，然被告
      該 2次係撿拾磚塊砸毀車窗行竊之情，業經其於本院審理
      時供陳明確，被告既坦認其他攜帶兇器行竊之犯行，即無
      隱瞞此部分行竊手段之必要，又被告持以行竊所用之磚塊
      並非器械，已如上述，是檢察官認被告此部分所為，均係
      犯刑法第 321條第1項第3款之攜帶兇器竊盜罪，尚有誤會
      ，惟其社會基本事實同一，本院自應予審理，茲就此部分
      變更檢察官所引應適用之法條，改依刑法第320條第1項之
      普通竊盜罪論處。
四、科刑：
(一)、爰審酌被告素行不佳，前有多次財產犯罪之前科紀錄，最
      近一次係因贓物案件，甫經本院於95年 6月12日以95年度
      竹簡字第 376號判決判處應執行有期徒刑4月（嗣於95年9
      月11日確定，於96年5月8日縮刑期滿執行完畢，不構成累
      犯），有臺灣高等法院被告前案紀錄表乙份在卷可憑，竟
      不知戒慎其行，因缺錢花用而行竊盜，顯不尊重他人財產
      權益之犯罪動機與目的、攜帶兇器竊盜之手段危害性非輕
      、行竊次數不少、竊盜所得財物甚多，造成被害人之損害
      及於本院審理時坦認全部犯行之犯罪後態度等一切情狀，
      量處如主文所示之刑，以資懲儆。又本件被告所犯上開11
      次普通竊盜及加重竊盜犯行，犯罪時間均在96年 4月24日
      之前，合於中華民國九十六年罪犯減刑條例所定之減刑條
      件，爰併依同條例第2條第1項第3 款、第7條、第10條第1
      項之規定，於判決時同時諭知各減其宣告刑2分之1，並定
      其應執行之刑。
(二)、扣案中心衝乙支為被告癸○○所有，供其犯本件如附表編
      號十、十一所示加重竊盜罪所用之物等情，業據被告供承
      無訛，應依刑法第38條第1項第2款之規定宣告沒收。至於
      被告於附表編號二所示該次持以行竊時所用之一字起子，
      雖係其所有之物，然未據扣案，亦無證據證明現尚存在；
      另被告於附表編號三至九所示各次持以行竊時所用之磚塊
      ，為就地撿拾使用，顯非被告所有之物，爰不併予宣告沒
      收，均附此敘明。
五、據上論斷，應依刑事訴訟法第273條之1第1 項、第299條第1
    項前段、第300條，刑法第320條第1項、第321條第1項第3款
    、第38 條第1項第2款、第51條第5款，中華民國九十六年罪
    犯減刑條例第2 條第1項第3款、第7條、第10條第1項，判決
    如主文。
本案經檢察官林奕到庭執行職務。
中    華    民    國    96    年    8    月     14    日
                  刑事第三庭  法  官  林惠君
以上正本證明與原本無異。
如不服本判決，應於判決送達後10日內向本院提出上訴狀（應附
繕本），上訴於臺灣高等法院（請勿「逕送上級法院」）。
中    華    民    國    96    年    8    月     14    日
                              書記官  蔣淑君
附錄本案論罪科刑法條：
刑法第320條第1項
意圖為自己或第三人不法之所有，而竊取他人之動產者，為竊盜
罪，處5年以下有期徒刑、拘役或500元以下罰金。
刑法第321條第1項第3款
犯竊盜罪而有左列情形之一者，處6月以上、5年以下有期徒刑：
三  攜帶兇器而犯之者。
附表：
┌──┬─────┬──────┬───────┬───┬────────┬────────────┐
│編號│主文罪名及│　犯罪時間  │　 犯罪地點   │被害人│行為方式及竊得財│         備註           │
│    │宣告刑暨減│            │              │      │物              │                        │
│    │得之刑    │            │              │      │                │                        │
├──┼─────┼──────┼───────┼───┼────────┼────────────┤
│ 一 │癸○○竊盜│95年 8月23日│新竹市○○路46│庚○○│見庚○○所有車號│(1)96年度偵緝字第 292號起│
│    │，處有期徒│上午 6時30分│1 號前        │      │9488-FV 號自小客│  訴                    │
│    │刑月。減│許前之不詳時│              │      │車之車窗玻璃破損│(2)被害人指述見95年度偵字│
│    │為有期徒刑│間          │              │      │，遂徒手伸入車窗│  第6118號偵查卷（下稱第│
│    │壹月又拾伍│            │              │      │內竊取置於車內之│  6118號卷）第10至11頁  │
│    │日。      │            │              │      │現金新臺幣（下同│(3)新竹市警察局第三分局勘│
│    │          │            │              │      │）70餘元        │　察報告乙份、勘察採證同│
│    │          │            │              │      │                │　意書、刑案現場測繪圖各│
│    │          │            │              │      │                │  乙紙、採證照片18張見第│
│    │          │            │              │      │                │  6118號卷第13至27頁    │
│    │          │            │              │      │                │(4)內政部警政署刑事警察局│
│    │          │            │              │      │                │　95年9月25日刑紋字第095│
│    │          │            │              │      │                │　0000000 號鑑驗書乙份見│
│    │          │            │              │      │                │  第6118號卷第29至31頁  │
│    │          │            │              │      │                │(5)成立罪名：刑法第 320條│
│    │          │            │              │      │                │  第 1項普通竊盜罪      │
├──┼─────┼──────┼───────┼───┼────────┼────────────┤
│ 二 │癸○○攜帶│95年10月25日│新竹縣竹北市文│辛○○│持其所有金屬材質│(1)96年度偵字第2951號起訴│
│    │兇器竊盜，│晚上 9時許至│忠路 191號前  │      │、質地堅硬，客觀│(2)被害人指述見96年度偵字│
│    │處有期徒刑│同年月26日上│              │      │上足以攻擊人身，│  第2951號偵查卷（下稱第│
│    │柒月。減為│午 7時30分許│              │      │危害人生命、身體│  2951號卷）第11至12頁  │
│    │有期徒刑│間之不詳時間│              │      │安全具有危險性，│(3)通聯調閱查詢單2紙見第2│
│    │月又拾伍日│            │              │      │可供兇器使用之一│  951號卷第30至31頁     │
│    │。        │            │              │      │字起子乙支，敲破│(4)成立罪名：刑法第 321條│
│    │          │            │              │      │辛○○所有車號LW│  第1項第3款攜帶兇器竊盜│
│    │          │            │              │      │-3876號自小客車 │  罪                    │
│    │          │            │              │      │左後車窗，竊取黃│                        │
│    │          │            │              │      │柄勳所有置於車內│                        │
│    │          │            │              │      │之國民身分證、駕│                        │
│    │          │            │              │      │照各乙張、 NOKIA│                        │
│    │          │            │              │      │廠牌行動電話乙支│                        │
│    │          │            │              │      │、信用卡、金融卡│                        │
│    │          │            │              │      │各3張及現金500元│                        │
│    │          │            │              │      │，得手後將其所有│                        │
│    │          │            │              │      │門號0000000000號│                        │
│    │          │            │              │      │之 SIM卡插入上開│                        │
│    │          │            │              │      │行動電話而使用  │                        │
├──┼─────┼──────┼───────┼───┼────────┼────────────┤
│ 三 │癸○○竊盜│95年12月 5日│新竹縣竹北市勝│壬○○│以就地撿拾之磚塊│(1)96年度偵字第2951號起訴│
│    │，處有期徒│晚上 9時許至│利六街81號對面│      │，擊破壬○○所有│(2)被害人指述見第2951號卷│
│    │刑肆月。減│同年月 6日上│              │      │車號 8U-4177號自│  第16至17頁            │
│    │為有期徒刑│午 8時50分許│              │      │小客車右前車窗，│(3)採證照片乙張見第2951號│
│    │貳月。    │間之不詳時間│              │      │竊取壬○○所有置│  卷第38頁下方          │
│    │          │            │              │      │於車內之護照、臺│(4)內政部警政署刑事警察局│
│    │          │            │              │      │胞證各乙本、西裝│　96年1月12日刑紋字第096│
│    │          │            │              │      │外套乙件、 PDA乙│　0000000 號鑑驗書乙份見│
│    │          │            │              │      │臺、 GPS接收器乙│  第2951號卷第33至37頁  │
│    │          │            │              │      │臺、測速雷達機乙│(5)成立罪名：刑法第 320條│
│    │          │            │              │      │臺              │  第 1項普通竊盜罪      │
├──┼─────┼──────┼───────┼───┼────────┼────────────┤
│ 四 │癸○○竊盜│95年12月12日│新竹市○○街14│丑○○│以就地撿拾之磚塊│(1)96年度偵字第2568號起訴│
│    │，處有期徒│下午 4時10分│5號前         │      │擊破丑○○所有車│(2)被害人指述見96年度偵字│
│    │刑肆月。減│許前之不詳時│              │      │號 7313-KF號自小│  第2568號偵查卷（下稱第│
│    │為有期徒刑│間          │              │      │客車右後車窗，竊│  2568號卷）第8至9頁    │
│    │貳月。    │            │              │      │取丑○○所有置於│(3)新竹市警察局第二分局勘│
│    │          │            │              │      │車內之回數票20張│　察報告乙份、勘察採證同│
│    │          │            │              │      │                │  意書乙紙、採證照片10張│
│    │          │            │              │      │                │  、刑案現場測繪圖乙紙見│
│    │          │            │              │      │                │  第2568號卷第19至28頁、│
│    │          │            │              │      │                │　96年度偵緝字第292號偵 │
│    │          │            │              │      │                │  查卷（下稱第 292號卷）│
│    │          │            │              │      │                │  第68至75頁            │
│    │          │            │              │      │                │(4)內政部警政署刑事警察局│
│    │          │            │              │      │                │　96年1月8日刑紋字第0960│
│    │          │            │              │      │                │　001822號鑑驗書乙份見第│
│    │          │            │              │      │                │  2568號卷第14至18頁    │
│    │          │            │              │      │                │(5)成立罪名：刑法第 320條│
│    │          │            │              │      │                │  第 1項普通竊盜罪      │
├──┼─────┼──────┼───────┼───┼────────┼────────────┤
│ 五 │癸○○竊盜│96年 1月22日│新竹縣竹北市成│乙○○│以就地撿拾之磚塊│(1)96年度偵字第2951號起訴│
│    │，處有期徒│晚上 9時30分│功八路 359號前│      │擊破乙○○所有車│(2)被害人指述見第2951號卷│
│    │刑伍月。減│許至同年月23│              │      │號 Q9-7728號自小│  第20至21頁            │
│    │為有期徒刑│日上午 8時15│              │      │客車右後車窗，竊│(3)採證照片乙張見第2951號│
│    │貳月又拾伍│分許間之不詳│              │      │取乙○○所有置於│  卷第40頁下方          │
│    │日。      │時間        │              │      │車內之 MP3乙臺、│(4)成立罪名：刑法第 320條│
│    │          │            │              │      │大衣 2件、兆豐銀│  第 1項普通竊盜罪      │
│    │          │            │              │      │行存摺、富邦銀行│                        │
│    │          │            │              │      │存摺、安泰銀行存│                        │
│    │          │            │              │      │摺、板信銀行存摺│                        │
│    │          │            │              │      │及苗栗郵局存摺各│                        │
│    │          │            │              │      │乙本、化妝包乙個│                        │
├──┼─────┼──────┼───────┼───┼────────┼────────────┤
│ 六 │癸○○竊盜│96年 1月23日│新竹縣竹北市成│戊○○│以就地撿拾之磚塊│(1)96年度偵字第2951號起訴│
│    │，處有期徒│凌晨 2時30分│功八路 355號前│      │擊破戊○○所有車│(2)被害人指述見第2951號卷│
│    │刑伍月。減│許至同年月23│              │      │號 1529-FT號自小│  第22至23頁            │
│    │為有期徒刑│日上午8時5分│              │      │客車左後車窗，竊│(3)採證照片乙張見第2951號│
│    │貳月又拾伍│許間之不詳時│              │      │取戊○○所有置於│  號卷第40頁上方        │
│    │日。      │間          │              │      │車內之數位相機乙│(4)成立罪名：刑法第 320條│
│    │          │            │              │      │臺、水果乙盒    │  第 1項普通竊盜罪      │
├──┼─────┼──────┼───────┼───┼────────┼────────────┤
│ 七 │癸○○竊盜│96年 1月22日│新竹縣竹北市成│己○○│以就地撿拾之磚塊│(1)96年度偵字第2951號起訴│
│    │，處有期徒│晚上 6時30分│功八路 359號前│      │擊破己○○所有車│(2)被害人指述見第2951號卷│
│    │刑伍月。減│許至同年月23│              │      │號 6B-1376號自小│  第24至25頁            │
│    │為有期徒刑│日上午 8時30│              │      │客車右後車窗，竊│(3)採證照片乙張見第2951號│
│    │貳月又拾伍│分許間之不詳│              │      │取己○○所有置於│  卷第40頁下方          │
│    │日。      │時間        │              │      │車內之大衣乙件  │(4)成立罪名：刑法第 320條│
│    │          │            │              │      │                │  第 1項普通竊盜罪      │
├──┼─────┼──────┼───────┼───┼────────┼────────────┤
│ 八 │癸○○竊盜│96年 1月22日│新竹縣竹北市成│丁○○│以就地撿拾之磚塊│(1)96年度偵字第2951號起訴│
│    │，處有期徒│晚上 7時30分│功八路 179號前│      │擊破丁○○所有車│(2)被害人指述見第2951號卷│
│    │刑陸月。減│許至同年月23│              │      │號 DQ-1233號自小│  第26至27頁            │
│    │為有期徒刑│日上午 9時10│              │      │客車右後車窗，竊│(3)採證照片乙張見第2951號│
│    │月。    │分許間之不詳│              │      │取丁○○所有置於│  卷第41頁              │
│    │          │時間        │              │      │車內之高爾夫球具│(4)成立罪名：刑法第 320條│
│    │          │            │              │      │乙組            │  第 1項普通竊盜罪      │
├──┼─────┼──────┼───────┼───┼────────┼────────────┤
│ 九 │癸○○竊盜│96年 1月31日│新竹市○○路 2│甲○○│以就地撿拾之磚塊│(1)96年度偵字第2813號起訴│
│    │，處有期徒│凌晨 1時許至│段66號前      │      │擊破甲○○所有車│(2)被害人指述見96年度偵字│
│    │刑陸月。減│同年月31日下│              │      │號 HL-4025號自用│  第2813號偵查卷（下稱第│
│    │為有期徒刑│午 2時15分許│              │      │小客車右後車窗，│  2813號卷）第6至8頁、本│
│    │月。    │間之不詳時間│              │      │竊取甲○○所有置│　院96年度易字第 427號卷│
│    │          │            │              │      │於車內之大衣 2件│  第68頁                │
│    │          │            │              │      │、銀幣2枚、金幣1│(3)勘察採證同意書、刑案現│
│    │          │            │              │      │枚及現金 3萬元  │  場測繪圖、照片清單、新│
│    │          │            │              │      │                │  竹市警察局受理刑事案件│
│    │          │            │              │      │                │  報案三聯單各乙紙見第28│
│    │          │            │              │      │                │  13號卷第 9至12頁      │
│    │          │            │              │      │                │(4)採證照片13張見第2813號│
│    │          │            │              │      │                │  卷第25至31頁          │
│    │          │            │              │      │                │(5)內政部警政署刑事警察局│
│    │          │            │              │      │                │  96年3月20日刑紋字第096│
│    │          │            │              │      │                │  0000000 號鑑驗書乙份見│
│    │          │            │              │      │                │  第2813號卷第16至19頁  │
│    │          │            │              │      │                │(6)成立罪名：刑法第 320條│
│    │          │            │              │      │                │  第 1項普通竊盜罪      │
├──┼─────┼──────┼───────┼───┼────────┼────────────┤
│ 十 │癸○○攜帶│96年2月7日中│新竹縣寶山鄉大│丙○○│持其所有金屬材質│(1)96年度偵字第2843號起訴│
│    │兇器竊盜，│午12時10分許│崎村寶山路旁之│      │、質地堅硬，客觀│(2)被害人指述見96年度偵字│
│    │處有期徒刑│前之不詳時間│臺積電（起訴書│      │上足以攻擊人身，│  第2843號偵查卷（下稱第│
│    │玖月。減為│            │附表誤載為臺機│      │危害人生命、身體│  2843號卷）第10至13頁  │
│    │有期徒刑肆│            │電）寶二停車場│      │安全具有危險性，│(3)新竹縣警察局竹東分局竊│
│    │月又拾伍日│            │內            │      │可供兇器使用之中│　案現場勘察通報單、新竹│
│    │。扣案中心│            │              │      │心衝乙支，擊破高│  縣警察局竹東分局鑑識課│
│    │衝壹支，沒│            │              │      │雅所有車號0887│  勘察採證同意書、證物清│
│    │收之。    │            │              │      │-FQ 號自小客車右│  單各乙紙、採證照片12張│
│    │          │            │              │      │前車窗，將整片玻│　見第2843號卷第18至26頁│
│    │          │            │              │      │璃拆下，竊取高雅│(4)內政部警政署刑事警察局│
│    │          │            │              │      │所有置於車內之│　96年2月16日刑紋字第096│
│    │          │            │              │      │汽車行照乙張、面│  0000000 號鑑驗書乙份見│
│    │          │            │              │      │額 8,000元太平洋│　第2843號卷第41至44頁  │
│    │          │            │              │      │百貨公司禮券、回│(5)成立罪名：刑法第 321條│
│    │          │            │              │      │數票15張、錄音筆│  第1項第3款攜帶兇器竊盜│
│    │          │            │              │      │乙支            │  罪                    │
├──┼─────┼──────┼───────┼───┼────────┼────────────┤
│十一│癸○○攜帶│96年2月7日中│新竹縣寶山鄉大│子○○│持前開其所有金屬│(1)96年度偵字第2843號起訴│
│    │兇器竊盜，│午12時10分許│崎村寶山路旁之│      │材質、質地堅硬，│(2)被害人指述見第2843號卷│
│    │處有期徒刑│前之不詳時間│臺積電（起訴書│      │客觀上足以攻擊人│  第14至17頁            │
│    │拾月。減為│            │附表誤載為臺機│      │身，危害人生命、│(3)採證照片16張見第2843號│
│    │有期徒刑伍│            │電）寶二停車場│      │身體安全具有危險│　卷第27至35頁          │
│    │月。扣案中│            │內            │      │性，可供兇器使用│(4)內政部警政署刑事警察局│
│    │心衝壹支，│            │              │      │之中心衝乙支，擊│　96年5月7日刑紋字第0960│
│    │沒收之。  │            │              │      │破子○○所有車號│  060945號（起訴書誤載為│
│    │          │            │              │      │9793-KA 號自小客│  96年5月23日刑紋字第096│
│    │          │            │              │      │車左後車窗，將整│  0000000 號）鑑驗書乙份│
│    │          │            │              │      │片玻璃拆下，竊取│  見第 292號卷第152至153│
│    │          │            │              │      │子○○所有置於車│  頁                    │
│    │          │            │              │      │內之汽車行照乙張│(5)成立罪名：刑法第 321條│
│    │          │            │              │      │、回數票35張、家│　第1項第3款攜帶兇器竊盜│
│    │          │            │              │      │樂福會員卡、中油│  罪                    │
│    │          │            │              │      │會員卡各乙張    │                        │
└──┴─────┴──────┴───────┴───┴────────┴────────────┘
